

ANTONIO CASAMITJANA

FULL-STACK DEVELOPER



CONTACTO



+34 664 486 894



antonio.casafer@gmail.com



Madrid, España.

HARD SKILLS

Java —
HTML5/CSS3/PHP —
MySQL —
Virtualización —
Git/Github —
Linux —
Workspace —
Microsoft Office —

SOFT SKILLS

Liderazgo
Creatividad
Organización
Integridad
Adaptabilidad
Motivación
Comunicación
Aprendizaje Rápido

HOBBIES













SOBRE MÍ

Soy Antonio Casamitjana, especializado en Desarrollo de Aplicaciones Multiplataforma (DAM), con una fuerte pasión por la tecnología y la programación. Me caracterizo por mi compromiso con el aprendizaje continuo y la capacidad de adaptarme a nuevos desafíos tecnológicos.

EXPERIENCIA

Responsable de ERP y Almacén

2018 - Actualidad

Instalaciones Cedial, S.L.

Daganzo de Arriba (Madrid), España.

- Gestión de bases de datos MySQL.
- Desarrollo de procedimientos almacenados.
- Colaboración interdepartamental.
- Implementación de nuevas funcionalidades.
- Optimización de consultas.
- Soporte técnico.
- Capacitación.

CEO y Desarrollador

2011 - 2014

DynamicGamers

Europa e HISPAM.

- SysAdmin (Linux).
- Diseño y gestión de servidores a gran escala (Linux).
- Desarrollo de plugins personalizados (JS).
- Gestión de equipo.
- Estrategias de marketing digital (RRSS).
- Políticas de seguridad y privacidad.
- Soporte y atención al cliente.

ESTUDIOS

Desarrollo de Aplicaciones Multiplataforma (DAM)

2023 - Actualidad

DigitechFP

Madrid, España.

- Primer año con nota media de 9.5.
- Formación en Java, JavaScript, HTML5, CSS3, PHP, MySQL, Android y XML.

Graduado Escolar E.S.O.

2007 - 2008

IES Doctora Josefa de los Reyes

Jerez de la Frontera (Cádiz), España.